# 关于弃置费用问题的请教

提问人：乐境心园 时间：2018-03-03 14:36:28
请教下大家，目前我司申请林地开发，需向林业局缴纳 100 万的森林植被恢复费，该林地租赁期是 2011 年 6 月—2041年 6 月， 2018 年1 月缴纳了森林植被恢复费，一次性缴纳完毕，按面积计算的费用；我司计划 2018 年 7 月开发该林地。想问下如何处理呢？ 我的想法是做进长期待摊费用，从 1 月开始按剩余租赁期摊销，在工程动工后进入在建工程，未开发前计入管理费用，开发完后计入生产成本？还有是否考虑“参照弃置费用，按预计未来支出的折现值计入固定资产成本，同时确认预计负债”的做法处理呢？ 2011 年 6 月-2017 年 12 月是否需要分摊费用呢？

回答人：chenyiwei
参照弃置费用处理。如果该项植被恢复义务是由 2018 年 7 月起的开发活动导致的，而开发活动将购建固定资产，则应将预计期满后需发生的植被恢复支出按折现值确认预计负债并计入相关固定资产成本，在其折旧年限内计提折旧。 如果在 2018 年 7 月之前，未实施导致承担该项恢复义务的开发活动，则该月之前的期间无需承担相关损益。

提问人：乐境心园 时间：2018-03-03 21:09:31
陈版主，还有几个问题不明白： 1 、这里的实际利率如何测算好呢？或者是否可以采用 5 年以上的银行贷款利率呢？ 2 、 2018 年 1 月支付植被恢复费时分录： 借：银行存款 100000 贷：其他应收款/森林植被费 1000000 ？？？？？ 3 、 2018 年 7 月开始动工开发时，计算出现值： 借：在建工程/待摊费用 贷：预计负债 计算每年负担的利息： 借：财务费用 贷：预计负债 4 、待摊费用待固定资产转固时，计入固定资产成本，这里请问下，是分摊计入地面的建筑（办公楼、厂房），此时是按建筑投影面积的比例分摊，那道路、水沟、绿化和空地的面积是否需要分摊？

回答人：chenyiwei
1 、可以用 5 年以上银行贷款利率。 2 、支付植被恢复保证金时，确认为长期应收款或者其他非流动资产，这是履行日后预计负债的担保，与预计负债的初始确认是不同的两笔分录。 3 、可以。 4 、道路、水沟、绿化和空地等期满时需要恢复植被的面积也应分摊，计入相关固定资产项目的成本。

提问人：乐境心园 时间：2018-03-07 14:28:30
谢谢陈版主的深夜解答，这几天与林业局咨询了下，我司使用林地未长期，不受我司林地租赁期或者经营期的影响，将来的植被恢复费工作由政府承担，相关支出我司不需再另付或补付，将来也不会返还。所以我判断这 1 月支付的植被恢复费不属于保证金了，因为已经提前支付应该也不属于预计负债吧（这个判断不是很确定是否正确），所以我们想法是先计入其他非流动资产，不确认预计负债，待新建在建工程转固时按面积分摊计入固定资产中。不知道这样是否正确呢？

回答人：chenyiwei
根据你补充的信息，基本赞同你的理解。